臺灣臺中地方法院行政訴訟判決
111年度交字第125號
原      告  蔡秋桂  
被      告  臺中市交通事件裁決處
                      設臺中市○○區○○○路00號
代  表  人  黃士哲    住同上
訴訟代理人  黃曉妍律師
上列當事人間交通裁決事件，原告不服被告民國111年2月23日中
市裁字第68-GU0000000號裁決書，提起行政訴訟，本院判決如下
：
    主  文
原告之訴駁回。
訴訟費用新臺幣參佰元由原告負擔。
    事實及理由
一、程序事項：
　　按行政訴訟法第237 條之7 規定，交通裁決事件之裁判，得
    不經言詞辯論為之。本件屬交通裁決事件，依兩造所述各節
    及卷內資料其事證已臻明確，本院認無經言詞辯論之必要，
    爰不經言詞辯論而為判決。
二、事實概要：
　　原告駕駛號牌OBT-033號普通重型機車(下稱系爭車輛），於
    民國110年10月25日20時28分許，行經臺中市○區○○路○段000
    00號前，因「不依規定駛入來車道」之違規行為，並因而導
    致交通事故，經臺中市政府警察局第一分局（下稱舉發機關
    ）員警認定該車違反道路交通管理處罰條例第45條第1項第3
    款之規定，逕行對原告掣開第GU0000000號舉發違反道路交
    通管理事件通知單。原告續於111年2月23日以中市裁字第68
    -GU0000000號裁決書（下稱原處分），依道路交通管理處罰
    條例45條第1項第3款、第63條第1項第1款及「違反道路交通
    管理事件統一裁罰基準表」之規定，按期限內到案之基準，
    裁處原告第1階段罰鍰新臺幣（下同）900元並記違規點數1
    點。
三、原告主張略以：
    該道路中心線有個缺口，是可以過馬路，以及讓南屯路二段
    1-1號旁之停車場車輛出場後，可以切過馬路左轉，原告係
    停車等道路兩頭沒有車輛及紅燈時再過馬路，並非從外側直
    接往左行進，進入來車道。本件被告並無直接目擊或直接影
    像證明原告有違反法規之行為。本件勘驗畫面應該是角度拍
    攝以致讓影片呈現是雙黃線，因而原告親自至現場拍照，檢
    附相片證實該處可穿越南屯路的路段範圍不是雙黃線，是無
    任何中心線的地段，故左右轉彎皆可通行等語。並聲明：原
    處分撤銷。
四、被告答辯略以：
    依監視器畫面顯示，系爭車輛確實自南屯路一段(東南向)連
    續穿越車道，並跨越雙黃實線、車道線逆向行駛，其駕駛行
    為一氣呵成，並未有原告於110年12月13日交通違規案件陳
    述單，以及起訴狀所稱「停車等候至無人車通行時穿越」之
    情。系爭車輛恣意行駛對向車道並至生交通事故，以破壞違
    規時、地之交通安全與秩序，該當道路交通管理處罰條例第
    45條第1項第3款「不依規定駛入來車道」之違規行為等語，
    並聲明：原告之訴駁回。
五、本院之判斷：
(一)按「汽車在未劃設慢車道之雙向二車道行駛時，應依下列規
    定：……二、在劃有分向限制線之路段，不得駛入來車之車道
    內。」、「汽車駕駛人，爭道行駛有下列情形之一者，處新
    臺幣六百元以上一千八百元以下罰鍰：……三、不依規定駛入
    來車道。……」、「汽車駕駛人有下列各款所列條款之一者，
    除依原條款處罰鍰外，並予記點：一、有……第四十五條……情
    形之一者，各記違規點數一點。」道路交通安全規則第97條
    第1項第2款、道路交通管理處罰條例第45條第1項第3款、第
    63條第1項第1款分別定有明文。
(二)經查，本院勘驗調查舉發機關提供之採證光碟，製成勘驗筆
    錄附卷為證（見本院卷第95頁），勘驗結果為：監視器畫面
    時間2021/10/25 20：27：22時，號牌OBT-033號普通重型機
    車(下稱系爭車輛)行駛於臺中市西區南屯路一段往東南方向
    外側車道，其位置近南屯路一段與大忠南街口，20：27：24
    時，系爭車輛自南屯路一段往東南方向外側車道左轉進入同
    行向內側車道，20：27：26時，系爭車輛跨越南屯路一段雙
    黃線進入對向車道即南屯路一段往西北方向內側車道，20：
    27：27時，系爭車輛穿越南屯路一段往西北方向外側車道，
    並進入五權七街，同時行駛於南屯路一段往西北方向外側車
    道之對造車輛閃避不及，擦撞系爭車輛車尾，導致人車倒地
    。
(三)原告雖主張道路中心線有個缺口，是可以過馬路，原告係停車等道路兩頭沒有車輛及紅燈時再過馬路，並非從外側直接往左行進，進入來車道云云，惟依上開勘驗畫面清楚可見，系爭車輛沿南屯路一段往東南方向外側車道行近大忠南街口時，直接跨越雙黃線進入對向車道進入五權七街，原告所稱係由未劃設任何中心線地段穿越云云，顯非可採。另原告主張本件勘驗畫面應該是角度拍攝，以致讓影片呈現是雙黃線云云，僅係主觀辯解，與客觀事證不符，應不足採憑；至原告事後到現場拍照，檢附相片欲證實該處可穿越南屯路的路段範圍不是雙黃線云云，僅係原告藉由事後照片重複主張伊是利用非雙黃線區段左轉而已，然原告直接跨越雙黃線進入對向車道進入五權七街，既有當時之錄影資料足供憑斷，而原告提供之照片係事後拍攝，並無法證明案發當時之真實狀況，本院自無捨能證明當時狀況之上開勘驗畫面，而採信原告所提事後資料之理，當無法為原告有利之認定。又縱然再度前往現場勘驗，勘驗現場所得亦屬事後資料，本院亦無捨棄最能證明當時狀況之上開勘驗畫面之理；是原告請求現場勘驗等主張，無還原現場之助益，並無必要。
(四)依上開規定，分向限制線之路段不得駛入來車道，而原告騎乘系爭車輛應遵守該路段雙黃線設置，惟系爭車輛卻無視雙黃線設置，以斜切方式行駛於對向車道，即易造成其他亦行駛之車輛發生碰撞，對於交通安全影響甚鉅。原告駛入對向車道之行為，已違反道路交通管理處罰條例第45條第1項第3款「不依規定駛入來車道」之規定至明。綜上所述，原告違規事證明確，被告依法所為原處分並無違誤，原告訴請撤銷，為無理由，應予駁回。
六、本件事證已臻明確，兩造其餘主張及陳述，經核於判決結果
    不生影響，爰不逐一論列，附此敘明。
七、本件第一審裁判費為300元，應由原告負擔，爰確定第一審
    訴訟費用額如主文第2項所示。
據上論結，本件原告之訴為無理由，依行政訴訟法第237條之7、
第98條第1項前段、第237條之8第1項，判決如主文。
中　　華　　民　　國　 111　　年　　11　　月　　15　　日
　　　　　　　　　行政訴訟庭　法　官   吳俊螢
上為正本係照原本作成。
如不服本判決，應於送達後20日內，向本院提出上訴狀，其未表
明上訴理由者，應於提出上訴後20日內向本院補提理由書（均須
按他造人數附繕本）。上訴理由應表明關於原判決所違背之法令
及其具體內容，或依訴訟資料可認為原判決有違背法令之具體事
實。
中　　華　　民　　國　　111 　年　　11　　月　　15　　日
                              書記官   王素珍